臺灣嘉義地方法院刑事判決　　　　　　　　　　　　　九十三年度訴字第二六一號
　　公　訴　人　臺灣嘉義地方法院檢察署檢察官
　　被　　　告　庚○○
右列被告因搶奪等案件，經檢察官提起公訴（九十三年度偵字第一八七九號、第二二
九七號），由合議庭裁定改以簡式程序審理，本院判決如左：
    主  文
庚○○行使偽造私文書，致生損害於他人，累犯，處有期徒刑參月，如附表二所示偽
造之「己○○」簽名壹枚沒收之；又共同意圖為自己不法之所有，而搶奪他人之動產
，累犯，處有期徒刑壹年貳月；又連續竊盜，累犯，處有期徒刑壹年，並於刑之執行
前令入強制工作處所施以強制工作參年。應執行有期徒刑貳年肆月，並於刑之執行前
令入強制工作處所施以強制工作參年；如附表二所示偽造之「己○○」簽名壹枚沒收
之。
    事  實
一、庚○○（原名詹淵智）有多次竊盜、贓物等前科，前因竊盜及贓物案件，由臺灣
    彰化地方法院以八十八年度易字第二一號判決應執行有期徒刑一年二月（竊盜、
    寄藏贓物及收受贓物各罪之有期徒刑分別為八月、四月及四月），並於八十九年
    六月三日縮刑執行完畢；又因二件施用毒品案件，經臺灣彰化地方法院先後以以
    八十九年度易字第一五三二號、九十年度員簡字第二四三號各判處有期徒刑五月
    及六月確定，接續執行至九十一年九月十七日縮刑完畢出監；復因竊盜及妨害公
    務案件，經臺灣彰化地方法院以九十一年度易字第三九四號判決應執行有期徒刑
    八月（竊盜罪與妨害公務罪之有期徒刑分別為六月及四月），並於九十二年二月
    二十日易科罰金執行完畢：
  (一)詎庚○○仍不知惕勵，於九十二年十一月中旬某日，在彰化縣員林鎮第一市場附
    近租屋處，明知位於彰化縣員林鎮之紅星小吃部老闆「陳振榮」所交付之己○○
    國民身分證影本一紙係來源不明之贓物，仍圖為申請易付卡行動電話門號而收受
    之，嗣庚○○即於九十二年十一月十七日，基於偽造私文書並行使之故意，在彰
    化市內不詳地點之便利商店，持前開己○○國民身分證影本，假冒己○○名義，
    在遠傳電信股份有限公司（下稱遠傳公司）易付卡客戶資料卡之存根聯「申請人
    簽章」欄內偽簽「己○○」之簽名（按客戶資料卡為一式二聯，分為公司存根聯
    與客戶存根聯，以自動複寫方式製作，共偽造「己○○」之簽名二枚），偽造己○○購買易付卡之客戶資料卡私文書，表示欲購買易付卡之意思，隨即交付與不
    知情之店員傳真回遠傳公司，而行使前開偽造之私文書，購得遠傳公司0000
    000000號行動電話易付卡，足以生損害於己○○及遠傳公司對於電信業務
    之正確性，即致該便利商店店員誤以為庚○○即係己○○本人，而為庚○○辦理
    行動電話通信服務並交付易付卡。
 (二)庚○○與甲○○（後者犯行部分由本院簡易庭判決有期徒刑六月在案）共同基於
   意圖為自己不法所有之犯意聯絡，於民國（下同）九十三年三月二十二日上午八
   時二十五分許，在臺中縣梧棲鎮○○路與長春路交岔路口，由庚○○駕駛一輛向
   不詳姓名之友人所借得之不詳車牌號碼之白色自用小客車，搭載甲○○，先蓄意
   自後衝撞乙○○騎乘之車牌號碼ＦＰ七─九五八號重型機車，致乙○○人車倒地
   ，受有左大腿屁股後方及右膝蓋受傷之傷害（傷害、毀損部分均未提出告訴），
   再由甲○○下車假意詢問乙○○「有沒有怎樣」等語，並乘乙○○不及防備之際
   ，出手搶奪乙○○所有之咖啡色手提袋乙只（內有乙○○之身分證、駕照、中國
   信託商業銀行及國泰世華商業銀行信用卡共三張、健保卡、ＳＯＮＹ廠牌ＰＤＡ
   一台及新台幣兩萬元左右之現金等物），詹、柯二人即以俗稱「假車禍」方式搶
   奪乙○○之財物，得手後旋即逃逸，經警循線查獲。
 (三)庚○○另基於意圖為自己不法所有之概括犯意，先後於如附表一所示之犯罪時、
   地，趁如附表一所示之被害人不注意之際，以如附表一所示之手法，連續竊盜如
   附表一所示車輛；嗣經警以如附表一所示情形查獲，而知上情。
二、案經嘉義市警察局第一分局報請台灣嘉義地方法院檢察署檢察官偵查起訴。
    理  由
一、訊據被告庚○○對於前揭犯罪事實均坦承不諱（見本院九十三年十一月二十六日
    審理筆錄），核與被害人己○○、丁○○、辛○○、戊○○於警訊時，被害人丙○○、乙○○於警偵訊時，證人甲○○於警偵訊時與本件及台灣彰化地方法院九
    十三年度易字第二一四號刑事案件審理中，證人甲○○之母洪梅菊於前揭易字第
    二一四號刑事案件警偵訊時及審理中，證人即查獲之員警胡順昌於本件偵查中之
    證述相符，並有扣押物品目錄表二紙、保管書二紙、車輛尋獲電腦輸入單二紙、
    照片七張、車輛竊盜資料個別查詢報表四紙、贓物認領保管單四紙、被害報告單
    二紙、遠傳易付卡客戶資料卡二紙及遠傳公司申請人資料查詢單一紙附卷足憑，
    被告之自白與事實相符，顯可採信。本件事證明確，被告犯行洵堪認定。
二、(1)核被告庚○○前揭事實欄(一)所為，係犯係犯刑法第三百四十九條第一項之收受
    贓物罪、同法第二百十六條、第二百十條之行使偽造私文書罪；被告前揭事實欄
    (二)所為，係犯刑法第三百二十五條第一項之搶奪罪；被告前揭事實欄(三)所為，均
    係犯刑法第三百二十條第一項之普通竊盜罪。又被告偽造己○○之簽名，係偽造
    私文書之階段行為，及其偽造私文書後持以行使，偽造之行為復為行使之高度行
    為所吸收，均不另論罪；被告所犯前揭收受贓物罪與行使偽造私文書罪間，有方
    法目的之牽連關係，為牽連犯，應依刑法第五十五條之規定，從一重之行使偽造
    私文書罪處斷。被告與甲○○間，就前揭搶奪犯行之實施，有犯意聯絡與行為分
    擔，應為共同正犯。被告前揭多次竊盜犯行，時間不過數月，尚屬緊接，所犯係
    犯罪構成要件相同之罪名，顯係基於概括犯意反覆為之，為連續犯，應依刑法第
    五十六條之規定論以連續加重竊盜一罪，並加重其刑。另按檢察官就犯罪事實一
    部起訴者，其效力及於全部，刑事訴訟法第二百六十七條定有明文，本件被告如
    附表一編號一、二竊盜犯行部分，係與前開經起訴判決有罪之被告如附表一編號
    三、四竊盜犯行部分，有裁判上一罪之連續關係，係屬裁判上一罪；又前揭收受
    贓物犯行部分，與前開經起訴判決有罪之前揭行使偽造私文書犯行部分，有裁判
    上一罪之牽連關係，亦屬裁判上一罪；皆應為起訴效力所及，本院當予一併審理
    。被告所犯上開行使偽造私文書、搶奪及連續竊盜各罪間，罪名互異，犯意各別
    ，應予分論併罰。(2)另被告前因竊盜及贓物案件，由臺灣彰化地方法院以八十八
    年度易字第二一號判決應執行有期徒刑一年二月，並於八十九年六月三日縮刑執
    行完畢，又因二件施用毒品案件，經臺灣彰化地方法院先後以以八十九年度易字
    第一五三二號、九十年度員簡字第二四三號各判處有期徒刑五月及六月確定，接
    續執行至九十一年九月十七日縮刑完畢出監，復因竊盜及妨害公務案件，經臺灣
    彰化地方法院以九十一年度易字第三九四號判決應執行有期徒刑八月，並於九十
    二年二月二十日易科罰金執行完畢等情，有台灣嘉義地方法院檢察署刑案資料查
    註記錄表、台灣高等法院被告全國前案記錄表在卷可憑，其於有期徒刑之執行完
    畢後五年內再犯本件有期徒刑以上之罪，為累犯，則被告所犯本件各罪，應依刑
    法第四十七條規定，加重其刑，前揭連續竊盜罪部分，並遞加重之。(3)爰審酌被
    告品行、生活狀況、智識程度、正值青年，不思向上，擅以他人名義申辦易付卡
    ，又多次竊盜，且進以「假車禍」方式搶奪婦人財物，破壞社會秩序甚鉅，惡性
    不小，惟其雖於偵查中否認犯行，然審理中業已坦承全部犯行等情狀，分別量處
    如主文所示之刑，並定其應執行之刑，以示儆懲。復查被告所為竊盜犯行，次數
    不少，足認其有犯罪習慣，僅藉刑之執行實不足以徹底根絕惡性，爰依竊盜犯贓
    物犯保安處分條例第三條第一項第二款、第五條第一項前段之規定，諭知其於刑
    之執行前，令入勞動場所強制工作三年，以資矯治。(4)前揭「遠傳易付卡客戶資
    料卡」公司存根聯上偽造之「游崴威」簽名一枚（即如附表二所示），應依刑法
    第二百十九條之規定宣告沒收，而該公司存根聯非屬被告所有，不得宣告沒收。
    另該「客戶資料卡」客戶存根聯已於申辦後，由被告予以銷燬，又被告持以竊盜
    本件車輛之鑰匙，亦經丟棄無蹤，均據被告陳明在卷（見本院九十三年十一月二
    十六日審理筆錄），衡情可信，故該等鑰匙、客戶存根聯及其上偽造之「游崴威
    」簽名一枚不予宣告沒收，附此說明。
據上論斷，應依刑事訴訟法第三百七十三條之一第一項、第二百九十九條第一項前段
，刑法第二十八條、第五十六條、第二百十六條、第二百十條、第三百二十條第一項
、第三百二十五條第一項、第三百四十九條、第五十五條、第四十七條、第五十一條
第五款，罰金罰鍰提高標準條例第一條前段，竊盜犯贓物犯保安處分條例第三條第一
項第二款、第五條第一項前段，判決如主文。
本案經檢察官柯文綾到庭執行職務。
中      華      民      國      九十三   年     十一     月    三十     日
                                      臺灣嘉義地方法院刑事第二庭
                                        法  官  盧  鳳  田
右正本證明與原本無異。
如不服本判決，應於判決送達後十日內向本院提出上訴狀（應附繕本）。
中      華      民      國      九十三   年     十一     月    三十     日
                                        書記官  林  秀  惠
附錄本案論罪科刑法條全文：
刑法第二百十六條：
行使第二百十條至第二百十五條之文書者，依偽造、變造文書或登載不實事項或使登
載不實事項之規定處斷。
刑法第二百十條：
偽造、變造私文書，足以生損害於公眾或他人者，處五年以下有期徒刑。
刑法第三百二十條第一項：
意圖為自己或第三人不法之所有，而竊取他人之動產者，為竊盜罪，處五年以下有期
徒刑、拘役或五百元以下罰金。
刑法第三百二十五條第一項：
意圖為自己或第三人不法之所有，而搶奪他人之動產者，處六月以上五年以下有期徒
刑。
刑法第三百四十九條：
收受贓物者，處三年以下有期徒刑、拘役或五百元以下罰金。
搬運、寄藏、故買贓物或為牙保者，處五年以下有期徒刑、拘役或科或併科一千元以
下罰金。
因贓物變得之財物，以贓物論。
附表一：
┌──┬───────────┬───────────┬──────────┐
│編號│犯罪時地              │犯罪手法、被害人      │查獲情形            │
├──┼───────────┼───────────┼──────────┤
│１  │92.12.06.下午近傍晚時 │庚○○見機車鑰匙未取下│92.12.07.17.00許    │
│    │彰化縣社頭鄉○○○○路│，徒手竊得辛○○所有之│警方在彰化縣伸港鄉七│
│    │之某國民小學附近      │車牌號碼TUF-005號輕機 │嘉村七嘉路五十之二號│
│    │                      │車一部。              │，會同屋主洪梅菊查獲│
│    │                      │                      │庚○○放置該處編號一│
│    │                      │                      │及編號二機車。      │
├──┼───────────┼───────────┼──────────┤
│２  │92.12.06.19:00許      │庚○○以自己所有之鑰匙│同編號一            │
│    │彰化縣員林鎮○○路「省│，徒手竊得戊○○所有之│                    │
│    │錢超市」旁巷內        │車牌號碼LLR-406號重機 │                    │
│    │                      │車一部得手。          │                    │
├──┼───────────┼───────────┼──────────┤
│３  │93.03.23.15:00餘許    │庚○○見機車鑰匙未取下│93.03.24.22:10許，詹│
│    │彰化縣埔心鄉瓦北村裕農│，徒手發動竊取丙○○所│志軍以編號三小貨車載│
│    │路二三○號前          │有之車牌號碼C5-4175號 │運編號四機車，並附載│
│    │    │小貨車一部得手。      │甲○○，在嘉義市水上│
│    │                      │                      │鄉○○路一號前為警攔│
│    │                      │                      │獲。                │
├──┼───────────┼───────────┼──────────┤
│４  │93.03.24.20:00許      │庚○○以自備之機車鑰匙│同編號三            │
│    │嘉義縣大林鎮明和里甘蔗│，發動竊取丁○○所有之│                    │
│    │崙二四之二二號前      │車牌號碼VNK-523號輕機 │                    │
│    │                      │車一部得手。          │                    │
└──┴───────────┴───────────┴──────────┘
附表二：
┌────────────────────────────────────┐
│遠傳電信股份有限公司九十二年十一月十七日易付卡客戶資料卡之公司存根聯「申│
│請人簽章」欄內偽簽之「己○○」之簽名一枚                                │
└────────────────────────────────────┘
